# 【请教陈版主】子公司到期注销

提问人：superiorno1 时间：2015-09-14 10:39:58
陈版主，您好。B公司是A公司的子公司，C公司是A公司的分公司，由于B公司经营期限到期决定不再经营，进入清算，经过决议，B公司员工全部由C公司接收，B公司同意支付 200 万给C公司用于接收员工的安置、培训等，请问C公司收到B公司支付的 200 万如何进行账务处理？

回答人：chenyiwei
C是A的分公司，而A是B的母公司，因此B在清算时支付给C用于安置的费用，对A而言应作为收到子公司的清算分配进行会计处理。
一般理解C不单独编制用于对外报送的财务报表。

提问人：superiorno1 时间：2015-09-15 15:07:56
确认投资收益吗，还是单独作为一个事项进行会计处理，比如计入营业外收入等

回答人：chenyiwei
与B的清算分配作为一个整体考虑，收回净资产超出原投资成本的差额部分确认为投资收益。